【裁判字號】    92,易,20
【裁判日期】    920311
【裁判案由】    傷害
【裁判全文】
臺灣宜蘭地方法院刑事判決                            九十二年度易字第二號
    公  訴  人  臺灣宜蘭地方法院檢察署檢察官
    被      告  丙○○  女  二.
右列被告因傷害案件，經檢察官提起公訴（九十一年度偵字第二七六九號），本院判
決如左：
    主  文
丙○○共同傷害人之身體，處拘役肆拾日，如易科罰金，以佰元折算壹日。
    事  實
一、緣丁○○與乙○○因網路留言而互有嫌隙，丁○○先於民國九十一年一月六日傍
    晚不詳時點，與甲○○、己○○、丙○○及數名不詳姓名之人，在宜蘭縣羅東運
    動公園質問乙○○，並推倒乙○○，但未成傷，後經乙○○之友人李雅婷、楊筱
    琳及綽號「阿賢」、「小玉」之人（姓名年籍不詳）在旁勸阻，乙○○即隨同「
    阿賢」前往其位於宜蘭縣五結鄉○○路○段四結加油站附近之住處。詎丙○○與
    戊○○、丁○○、己○○、甲○○及數名姓名年籍不詳之人竟基於共同傷害之犯
    意聯絡，於同日晚間八時許前往「阿賢」前揭住處，將乙○○帶至宜蘭縣五結鄉
    ○○路○段四結加油站對面空地，由戊○○、丙○○、丁○○、己○○及其他不
    詳姓名年籍之女子將乙○○推倒在地後，以手腳踢打乙○○，甲○○則在旁觀看
    ，致乙○○受有腦震盪及臉部、右手、左手、左肩胛、尾胝骨處挫傷等傷害（戊○○及甲○○部分業經本院於九十二年一月八日以九十一年度易字第四六六號判
    決確定，丁○○及己○○部分均未據起訴）。
二、案經乙○○訴由宜蘭縣警察局羅東分局報請臺灣宜蘭地方法院檢察署檢察官偵查
    起訴。
    理  由
一、右揭事實，業據被告丙○○於本院調查、審理中均供承不諱，並經告訴人乙○○
    指訴綦詳，核與證人楊筱琳、李雅婷於偵查中證述情節相符。而丁○○、己○○
    、戊○○於九十一年一月六日晚間八時許，在宜蘭縣五結鄉○○路○段四結加油
    站對面空地以手腳踢打告訴人，甲○○並在旁觀看等情，亦據戊○○、甲○○、
    丁○○及己○○於本院調查中供述甚明（見本院九十二年二月十七日訊問筆錄）
    ，亦經本院依職權調取九十一年易字第四六六號卷宗全卷核閱後堪信屬實，並有
    判決全文一份存卷可稽。至雖甲○○於本院調查中否認共同傷害告訴人，然當時
    被告與戊○○等人均已徒手毆打告訴人，甲○○在旁並未全力阻止，且毆打現場
    係有人問甲○○是否因為告訴人在網路上留言，甲○○稱是，丙○○、戊○○等
    人始毆打告訴人等情，已據告訴人於本院九十一年度易字第四六六號審理中指訴
    明確，顯見本案傷害結果之發生，已為甲○○所預見，並不違背其本意。是被告
    與戊○○、丙○○、丁○○、己○○、甲○○及不詳姓名人士就徒手毆打告訴人
    之事，均有犯意聯絡及行為分擔之情形至明。又告訴人因被告與其餘共犯之毆打
    而受有腦震盪及臉部、右手、左手、左肩胛、尾胝骨處挫傷等傷害，有財團法人
    天主教靈醫會羅東聖母醫院診斷證明書一紙存卷可憑。是本件事證明確，被告犯
    行堪予認定。
二、核被告丙○○所為，係犯刑法第二百七十七條第一項傷害罪。其與丁○○、己○○、戊○○、甲○○及其餘不詳姓名人士間就前揭傷害犯行，有犯意聯絡及行為
    之分擔，皆為共同正犯。爰審酌被告之犯罪動機、目的、手段、被害人所受傷害
    之程度，及犯後坦承犯行等一切情狀，量處如主文所示之刑，並諭知易科罰金之
    折算標準，以示懲儆。
三、公訴意旨另以：被告丙○○於九十一年一月六日傍晚不詳時點，與戊○○、甲○○及其他不詳姓名年籍之成年女子，基於共同傷害犯意之聯絡，在宜蘭縣羅東運
    動公園，共同徒手毆打告訴人乙○○，因認被告丙○○就此部分亦涉有刑法第二
    百七十七條第一項傷害罪嫌。惟按犯罪事實應依證據認定之，無證據不得推定其
    犯罪事實，刑事訴訟法第一百五十四條定有明文。經查：告訴人於本院調查時陳
    稱：帶我到羅東運動公園之人除戊○○外，被告、甲○○、己○○及丁○○等人
    都有在場，當時渠只有被推倒在地上，沒有被毆打，也沒有受傷等語（見九十二
    年二月十七日訊問筆錄）。而參諸證人李雅婷於另案調查中亦證稱：到運動公園
    時先看到告訴人和一群人講話，後來好像有四個人打楊筱琳，告訴人並沒有被打
    只是被推倒在地上等語（參見九十一年度易字第四六六號卷中九十一年十二月十
    七日訊問筆錄），顯與告訴人所述情節相符。此外，復查無任何積極證據，足認
    被告確與其餘人等在羅東運動公園共同毆打告訴人，並致告訴人受有傷害之事實
    。綜上所述，被告此部分傷害罪嫌證據尚嫌不足，惟公訴意旨認被告此部分之犯
    行，與前揭論罪科刑之部分，係基於單一傷害之犯意，接續為之，而為單純之一
    罪，爰不另為無罪之諭知，附此敘明。
據上論斷，應依刑事訴訟法第二百九十九條第一項前段，刑法第二十八條、第二百七
十七條第一項、第四十一條第一項前段，罰金罰鍰提高標準條例第一條前段、第二條
判決如主文。
本案經檢察官賴慶祥到庭執行職務
中         華        民        國        九十二   年    三   月  十一   日
                                  臺灣宜蘭地方法院刑事第二庭
                                      審判長法  官    黃  永  勝
                                            法  官    辜  漢  忠
                                            法  官    郭  顏  毓
右正本證明與原本無異。
如不服本判決，應於判決送達後十日內，向本院提出上訴狀。（應附繕本）
                                            書記官    莊  淑  茹
中         華        民        國        九十二   年    三   月  十二   日
附錄本案論罪科刑法條全文：
刑法第二百七十七條第一項
傷害人之身體或健康者，處三年以下有期徒刑、拘役或一千元以下罰金。


司法院資訊處製作；財團法人民間司法改革基金會備份。
